# 陈版，分布交易，交叉持股到达控制商誉的计算

提问人：a8730760 时间：2018-07-27 16:43:33
案例：A公司持股B60%，B公司持股C10%，B公司账面对C的投资 100 万在可供出售金融资产核算。C公司实收资本 1000 万，净资产1000 万，成本法评估 1000 万，公允价值 2000 万。A支付 1000 万购买C公司的50%的股权。商誉计算如下： 1 、商誉=1000万+200万-1000 万*（10%+50%）=600万。（B公司账面的可供转长投，长期股权投资 200 万，差额的 100 万计入投资收益。） A公司合并抵消分录 借：实收资本 1000 万 借：商誉 600 万 贷：长期股权投资 1200 万 贷：少数股东权益 400 万（ 1000万 40% ） 2 、商誉 =1000 万 +200 万 -1000 万（50%+10% 60% ） =640 万。（ B 公司账面的可供转长投，长期股权投资 200 万，差额的100 万计入投资收益。） A 公司合并抵消分录 借：实收资本 1000 万 借：商誉 640 万 贷：长期股权投资 1200 万 贷：
少数股东权益 440 万（ 1000 万44%）
3 、商誉=1000万+200万 60%-1000 万（50%+10% 60% ） =560 万。（ B 公司账面的可供转长投，长期股权投资 200 万，差额的 100 万计入投资收益。） A 公司合并抵消分录 借：实收资本 1000 万 借：商誉 560 万 贷：长期股权投资 1200 万 贷：少数股东权益 360 万（ 1000 万44%-200万*40%）（A公司并B的时候长投 200 万已计入少数股东权益，在C报表中与10%对应的少数股东应扣除）
个人倾向与第 3 种做法，请陈版指教。

回答人：chenyiwei
应采用方案 1 。因为商誉是针对整个合并集团持有的60%C公司股权来计算的。但是，B公司并不是A的全资子公司，所以对B原持有的10%股权按公允价值重新计量时，所产生的投资收益 100 万需按比例分给少数股东 40 万，所以是投资收益 100 万，同时少数股东损益40 万，对合并报表层面归属母公司股东的损益的影响是 60 万。

提问人：a8730760 时间：2018-07-27 19:28:17
陈总，如果按方案一的话，是不是以为着从A、B、C三个公司的合并中有部分少数股东的商誉也体现出来了。

回答人：chenyiwei
这不能理解为少数股东的商誉。因为并没有确认持有C公司40%股份的少数股东对应的商誉。虽然B不是全资子公司，但B是合并范围内的企业，其持股等同于母公司持股。